臺灣彰化地方法院民事判決
109年度小上字第21號
上  訴  人  龎孜庭  




被上訴人    遠颺行銷有限公司

            Ａ０１（即甲○○之承受訴訟人）   

            Ａ０２（即甲○○之承受訴訟人）

兼上三人
法定代理人  Ａ０３（即甲○○之承受訴訟人）   

上列當事人間請求損害賠償事件，上訴人對於民國109年3月27日
本院員林簡易庭109年度員小字第84號第一審小額判決提起上訴
，本院不經言詞辯論，判決如下：
    主  文
上訴駁回。
第二審訴訟費用新臺幣1,500元由上訴人負擔。
    事實及理由
壹、程序事項：
　  本件被上訴人原為甲○○及遠颺行銷有限公司（下稱遠颺公司
    ，由甲○○為法定代理人；下合稱被上訴人，單指一人則逕稱
    其姓名），經上訴人於民國109年4月14日具狀上訴而由本院
    第二審訴訟繫屬中，因甲○○於同年8月31日死亡（見本院卷
    第77頁、第101頁），兩造均未聲明承受訴訟，依民事訴訟
    法第178條規定，本院自得依職權裁定：1.由Ａ０１、Ａ０２及Ａ０３
    為甲○○之承受訴訟人，續行訴訟（Ａ０１及Ａ０２尚未成年，並無
    訴訟能力，從而自應由Ａ０３為法定代理人，代理Ａ０１、Ａ０２為
    訴訟行為）。2.由Ａ０３為遠颺公司法定代理人之承受訴訟人
    ，續行訴訟（詳參本院裁定）。
貳、實體事項：
　一、上訴意旨略以：
　　㈠遠颺公司員工於106年8月11日上午以門號0000000000號行
      動電話致電伊誆稱：遠傳公司要對伊進行通話品質調查，
      且伊為公司優質客戶，抽中伊電話號碼，要向伊配送免費
      的平板電腦及4G網卡，並在伊懷疑其可能不是遠傳電信時
      ，向伊謊稱是因個人資料保護法的關係，客戶的資料都在
      電腦做保密，員工只是工讀生看不到伊資料等語，致伊誤
      信遠颺公司乃是遠傳電信，因有回饋遠傳電信客戶之需要
      方與伊核對個人資料，伊遂提供姓名、出生年月日及住址
      等個人資料。豈料原審竟稱遠颺公司並未假冒是其他電信
      業者及伊同意提供姓名、出生年月日及住址之情形實屬無
      稽，顯然違背一般人於日常經驗對語意之理解及基於語意
      之邏輯推演，認定事實違背經驗法則及論理法則。
　　㈡另原審認定：遠颺公司固有上開方式取得伊上開個人資料
      之行為，但伊所提出之證據尚不能證明此種取得方式有何
      不法，亦無法證明是遭遠颺公司為不法蒐集、處埋、利用
      上開個人資料等語，顯然無視遠颺公司之行為並不符合個
      人資料護法第5條規定之誠實信用原則、並未依照個人資
      料保護法第7條及第8條之規定誠實明確告知其應告知事項
      ，而是採取欺騙之方式，並無當事人同意之效力，而屬不
      法蒐集、利用伊個人資料，完全漠視現行個人資料保護法
      之規定，並侵害伊資訊自主權及隱私權，顯有消極不適用
      法規及適用不當之違法等語。
　　㈢並聲明：1.原判決廢棄；2.被上訴人應連帶給付新臺幣（
      下同）30,000元，及自起訴狀繕本送達翌日起至清償日止
      ，按年息5%計算之利息。
　二、本件未行言詞辯論，無被上訴人聲明及陳述可資記載。
　三、本院之判斷：
　　㈠按事實審法院本於職權，依自由心證取捨證據及認定事實
      ，若其取捨及認定並不違背法令，即不許當事人任意指摘
      此有不當，以為上訴理由（最高法院28年渝上字第28號判
      決、28年渝上字第1515號判決、40年台上字第1192號判決
      要旨參照）。申言之，取捨證據、認定事實乃屬原審法院
      職權行使之事項，苟其為判決時，合於民事訴訟法第222
      條第1項及第3項規定，已斟酌全辯論意旨及調查證據之結
      果，依自由心證判斷事實之真偽，且不違背論理及經驗法
      則，即難謂為違法，當事人不得以此提起上訴。而所謂論
      理法則，係指依立法意旨或法規之社會機能就法律事實所
      為價值判斷之法則；所謂經驗法則，係指由社會生活累積
      的經驗歸納所得之法則，凡日常生活所得之通常經驗及基
      於專門知識所得之特別經驗均屬之（最高法院79年度第1
      次民事庭會議決議、91年度台上字第741號判決要旨參照
      ）。是論理及經驗法則具有客觀性與普遍性，若法院綜合
      卷證資料中多項證據之證明力推理結果，其可能發生某種
      事實，且依自由心證判斷與情理無違者，除有反證外，即
      不得指為與論理及經驗法則有違。
　　㈡查遠颺公司所營事業包含電信業務門號代辦業，並由與電
      信公司合作之新座標公司授權甲○○從事門號業務行銷，業
      經新座標公司負責人黃建霖於臺灣桃園地方檢察署107年
      度偵字第3771號案件證述明確。再細繹上訴人所提供之其
      與遠颺公司員工通話內容，遠颺公司員工固稱其免費贈品
      係因公司週年慶，且亦詢問上訴人是否有在使用遠傳門號
      等語，惟該員工自始即自稱其為4G推廣中心，並未假冒是
      其他電信業者，參以遠颺公司員工以贈送上開商品吸引上
      訴人持續與其通話，並透過上訴人同意提供姓名、出生年
      月日及住址之情形，認知上訴人對該等商品有所興趣並符
      合申辦門號年齡，進而繼續向上訴人推銷申辦電信門號等
      情，則原審基此認定，遠颺公司員工上揭行為係為增進推
      銷門號之效率及成功率之可能性，並未逾越商業推銷而屬
      不法蒐集行為，難謂有何與論理及經驗法則相違之處。復
      核諸遠颺公司員工上揭行為尚未逾越其推廣行銷之目的範
      圍，與其蒐集之目的具有正當關連，亦無悖於個人資料保
      護法相關規定，並無上訴人所指摘消極不適用法規及適用
      不當之違法。況依前揭說明，證據之取捨、認定事實，屬
      於事實審法院職權行使之事項，若其取捨並不違背法令，
      即不容當事人以採證不當為指摘，據此，上訴人上訴理由
      所載，無非係就原判決取捨證據、認定事實予以指摘，惟
      原審法院為判決時，業已斟酌全辯論意旨及調查證據之結
      果，經核原判決取捨證據、認定事實，依法並無不當，自
      難認定判決有不適用法規或適用不當之情。
　四、綜上所述，原審判決並無上訴人所指違背法令情事，依上
      訴意旨足認本件上訴為無理由，爰依民事訴訟法第436條
      之29第2款規定，不經言詞辯論，逕以判決駁回之。
　五、本件第二審裁判費為新臺幣1,500元，應由上訴人負擔，
      爰確定第二審訴訟費用額如主文第2項所示。
　六、據上論結，本件上訴為無理由，依民事訴訟法第436條之3
      2第1項、第2項、第436條之19第1項、第449條第1項、第4
      36條之29第2款、第78條，判決如主文。 
中　　華　　民　　國　　110 　年　　6 　　月　　10　　日
                  民事第四庭    審判長法　官  陳瑞水
                                      法  官　許嘉仁
                                      法  官　徐沛然
以上正本係照原本作成。
本件不得上訴。
中　　華　　民　　國　　110 　年　　6 　　月　　10　　日
                            　　　    書記官　蔡明株